Inventaris van het archief van H.J. Reinink [levensjaren 1901-1979], 1928-1946
Nationaal Archief, Den Haag
- Stukken betreffende zijn functies afzonderlijk, 2
  - Nevenfuncties, 2.2
    - Voorzitter en lid van commissies van de Raad van Europa, 2.2.16
      - Stukken betreffende zijn vice-voorzitterschap van de Commissie voor Wetenschappelijk Onderwijs en Onderzoek., 1960-1968; 358-361; 5 stukken en 1 katern
        - Exemplaar van het tijdschrift de Syllabus, orgaan van de Bond van Nederlandse Volksuniversiteiten, met een interview met hem door mr. L. van der Gaag getiteld 'Europese samenwerking op universitair gebied', 1967, 360; 1 katern
        - Ingekomen brief van de minister van Onderwijs en Wetenschappen dr. G.H. Veringa betreffende zijn verzoek om hem te ontheffen van het lidmaatschap van de Nederlandse delegatie bij deze commissie, 1968, 361
      - Stukken ontvangen en verzameld als afgevaardigde van deze raad in de Fondation Europeenne de la Culture., 1960-1971 en z.j.; 362-367; 14 stukken
        Z.K.H. Prins Bernhard was president van de Fondation Europeenne de la Culture.
        - Foto's. 1960, 1962 en z.j., 362-365; 13 stukken
          - Van de door hem geopende tentoonstelling van de bedrijfscollectie moderne schilderijen in de Turmac fabriek, 1960, 362; 3 stukken
          - Van Z.K.H. Prins Bernhard, M.G. Sluizer en hem tijdens een congres van deze stichting te Brussel, 1962, 363
          - Van een verblijf van hem en mr. J.M.L.Th. Cals, minister van O.K. en W., te Rome ter gelegenheid van een vergadering van dit fonds, 1962, 364; 8 stukken
          - Van de ontvangst van de leden van de Raad van Gouverneurs door Z.K.H. Prins Bernhard in de tuin van Paleis Soestdijk, z.j., 365
        - Ingekomen brief van deze stichting betreffende zijn benoeming tot Algemeen Adviseur van de Fondation, 1962, 366; 1 stuk
        - Ingekomen brief van Z.K.H. Prins Bernhard naar aanleiding van zijn besluit om zijn functie als Gouverneur van de Fondation Europeenne de la Culture neer te leggen, 1971, 367
      - Stukken ontvangen en verzameld als voorzitter van de Commissie voor Internationale kunsttentoonstellingen., 1961-1970; 195, 368-375; 8 stukken, 1 omslag en 1 pak
        - Menu van het diner ter gelegenheid van de opening van de tentoonstelling "Arte Romanico" te Santiago de Compostela, 1961, 368
        - Uitnodiging voor hem voor de 10de tentoonstelling van deze raad over "Karel de Grote - Werk en Invloed" te Aken, met een uitnodiging voor hem voor de opening van de tentoonstelling Middeleeuwse Kunst uit de verzameling E. en M. Kofler-Truniger aldaar, 1965, 369; 2 stukken
        - Knipsel uit het Svenska Dagbladet betreffende de door hem voorgezeten conferentie ter voorbereiding van de in 1966 gehouden tentoonstelling over Koningin Christina van Zweden in het Nationalmuseum te Stockholm, 1964, 370
        - Stukken ontvangen en verzameld als lid van het Organisatie Comité voor de 13de tentoonstelling over "De Orde van St. Jan te Malta". (1960-1966) 1967-1970, 371-374; 4 stukken, 1 omslag en 1 pak
          - Vergaderstukken van de 1ste bijeenkomst van dit comité, met een brief van Victor de Pange aan de secretaris-generaal van het ministerie van Onderwijs, Cultuur en Toerisme van Malta, Victor Castillo, betreffende de voorbereiding, kopie, en een verdere bijlage, (1964-1966) 1967, 1969, 371; 1 omslag
          - Verzamelde documentatie betreffende Malta, (1960-1965) 1967-1968 en z.j., 372; 1 pak
          - Vouwbladen betreffende deze tentoonstelling, in tweevoud, en inzake de Orde van St. Jan, 1969 en z.j., 373; 3 stukken
          - Bronzen penning aan hem uitgereikt ter gelegenheid van deze tentoonstelling, 1970, 374
        - Menu van een diner in Restaurant de L'Aubette aan de Place Kleber te Straatsburg. 1963, 375; 1 stuk
        - Blanco uitnodiging van hem als directeur-generaal tot het bijwonen van een lunch ter gelegenheid van de bijeenkomst van de Studiegroep van deze raad inzake de organisatorische samenwerking tussen de Europese universiteiten. 1964, 195
      - Culturele identiteitskaart voor hem., 1966-1967; 376; 1 stuk
      - Symposium D, programmaboekje van de conferentie te Den Haag over het behoud van sites, monumenten en groepen gebouwen van historisch en artistiek belang in het kader van de ruimtelijke ordening., 1967; 377; 1 katern
      - Ingekomen brief van dr. Gertrude Tripp betreffende zijn voorzitterschap van de Ministers Conferentie van deze raad, met een groepsfoto van de ontvangst door koning Boudewijn van België van de deelnemers aan de Europese Conferentie over de Bescherming en het Herstel van Onroerend Cultureel Erfgoed te Brussel., 1969; 378; 2 stukken
      - Brief van de leden van het Comité des Conseillers Techniques aan hem geschreven bij hun 12de en laatste bijeenkomst te Straatsburg ter gelegenheid van zijn afscheid als president van dit comité., 1971; 379; 1 stuk
    - Voorzitter van de Stichting voor Culturele Samenwerking met Suriname en de Nederlandse Antillen (Sticusa), 2.2.17.
      - Correspondentie met Lichtveld, L.A.M. (Lou)., 1957, 1969; 380; 1 omslag
      - Inhoudsopgave uit de West-Indische Gids., 1958; 381; 1 stuk
      - Uitnodiging van de heer en mevrouw R.E. Aletrino-Fitt voor een receptie ter gelegenheid van zijn bezoek aan Suriname., 1965; 382; 1 stuk
      - Stukken betreffende de door hem in Het Cultureel Centrum Curaçao geopende tentoonstelling "Nieuwe figuratieven"., 1966 en z.j.; 383-385; 2 stukken en 2 katernen
        - Exemplaar van het dagblad Amigoe di Curaçao met een artikel betreffende de opening van deze tentoonstelling, 1966, 383
        - Catalogus van deze tentoonstelling, in tweevoud, z.j., 384; 2 katernen
        - Menu van het Café-restaurant "Fort Nassau" te Willemstad, z.j., 385
      - Exemplaar van de Antilliaanse Nieuwsbrief met een artikel betreffende de aanbieding door hem van de eerste exemplaren van de Encyclopedie van de Nederlandse Antillen aan H.M. Koningin Juliana en aan Gevolmachtigde Minister dr. E. Jonckheer van de Nederlandse Antillen, met krantenknipsel., 1969; 386; 1 katern en 1 stuk
      - Foto's van een door hem geopende onbekende tentoonstelling., z.j. (ca. 1970); 387; 2 stukken
      - Stukken betreffende zijn afscheid als voorzitter., 1970-1971, 1980; 388-390; 5 stukken en 3 katernen
        - Luchtfoto van Nieuw Amsterdam te Suriname, aan hem aangeboden door het bestuur van de Stichting Openlucht Museum Nieuw Amsterdam ter gelegenheid van zijn afscheid als voorzitter van de Sticusa, met begeleidende brief, 1970 en z.j., 388; 2 stukken
        - Exemplaren van het tijdschrift Sticusa Journaal met artikelen betreffende zijn afscheid, 1971, 389; 3 katernen
        - Teksten van de door hem en door prof. mr. W.F. de Gaay Fortman bij zijn afscheid gehouden toespraken, fotokopieën, met een begeleidende brief, 1980, 390
      - Foto's van waarschijnlijk de uitreiking door hem van een prijs aan een onbekende in aanwezigheid van onder anderen L.A.M. Lichtveld en W.F. de Gaay Fortman mogelijk in het Muiderslot., z.j.; 391; 2 stukken
        Betreft mogelijk de Culturele Adviesraad voor het Koninkrijk
      - Aan hem door Sticusa aangeboden publicaties., 1975 en z.j.; 392-393; 2 katernen
        - Damas van de eilanden, bundel verhalen door L.T. verschenen ter gelegenheid van het Jaar van de Vrouw, 1975, 392
        - Sranang Botjetie, bundel gedichten van Albert W. Mungroo, z.j., 393
    - Lid van de Nationale Unesco Commissie, 2.2.18.
      - Foto van zijn bezoek aan het Griekse Theater te Syracuse tijdens de bijeenkomst van de Nationale Unesco Commissies te Sicilië., 1960; 394; 1 stuk
      - Koninklijk Besluit betreffende zijn eervol ontslag als lid en als vertegenwoordiger van de regering in die commissie, afschrift, met begeleidende brief van de minister van Onderwijs en Wetenschappen en ingekomen dankbetuiging van de voorzitter van deze commissie., 1967; 395; 3 stukken
    - Lid van de Adviesraad voor Culturele Samenwerking tussen de landen van het Koninkrijk, 2.2.19
      - Exemplaren van het weekblad O.K.W. Mededelingen betreffende de installatie en de eerste vergadering van deze raad, met foto's en verdere bijlagen., 1961; 396; 1 omslag
      - Albums met foto's van de tweede vergadering van deze raad in de Nederlandse Antillen, met bijlage., 1961; 397; 1 omslag
      - Exemplaar van het weekblad O.K.W. Mededelingen met een verslag van de derde vergadering van deze raad te Suriname, met foto's., 1962; 398; 1 omslag
      - Stukken betreffende de vierde zitting van deze raad in Nederland., 1964; 399-401; 2 stukken, 1 katern en 1 omslag
        - Programma van de vierde zitting van deze raad, 399; 1 katern
        - Exemplaren van het weekblad O.K.W. Mededelingen met de teksten van door hem en anderen tijdens de openingszitting gehouden toespraken en een verslag van deze vergadering, 400; 2 stukken
        - Album met foto's en losse foto's, met begeleidende brieven, 401
      - Stukken betreffende de vijfde vergadering van deze raad te Willemstad (Curaçao)., 1965; 402-404; 6 stukken en 1 omslag
        - Tekst van de door hem gehouden toespraak ter gelegenheid van de opening van deze vergadering, 402; 1 stuk
        - Nederland, de nieuwe generatie, catalogus van de tentoonstelling in het Curaçaos Museum te Willemstad van hedendaagse Nederlandse schilderkunst, met begeleidende brief en een verdere bijlage, 403
          Met opdracht.
        - Foto's van hem, minister-president Cals en derden te Curaçao, 404; 5 stukken
      - Stukken betreffende de zesde zitting van deze raad in Suriname, 1966; 405-408; 5 stukken, 1 katern en 1 deel
        - Programmaboekje ter gelegenheid van deze vergadering, 405; 1 katern
        - Bedrukte doek ter herinnering aan de vergadering te Miraflores, 406
        - Uitnodiging tot het bijwonen van een ontvangst ter gelegenheid van het 100-jarig bestaan van de Raad van Advies (eertijds de Raad van Bestuur) in de Buitensociëteit "Het Park", met artikelen uit het dagblad De West betreffende de Raad van Advies en foto's van het bezoek van de leden van de Culturele Advies Raad aan het binnenland van Suriname en aan Frans-Guyana, 407; 3 stukken
        - Album met foto's ter gelegenheid van de zesde zitting, met afscheidsbrief van H.W. de Graaff, hoofd van het departement van Onderwijs op de Nederlandse Antillen, 408; 1 deel en 1 stuk
      - Foto's van een vergadering van deze raad in Suriname., z.j.; 409; 1 omslag
      - Foto van hem, ir. M.F. Henriquez en derden bij het monument te Groningen ter herdenking van de Nederlandse boeren in Suriname., z.j.; 410; 1 stuk
      - Prent van "Fort Zeelandia" te Paramaribo aan hem aangeboden door de directeur van het Surinaams Museum ter gelegenheid van zijn afscheid van deze raad, met begeleidende brief en een verdere bijlage., 1975-1976 en z.j.; 411; 3 stukken
    - Vice-voorzitter van het Uitvoerend comité voor de redding van Nubische monumenten in Egypte van de Unesco, 2.2.20
      - Stukken betreffende de redding van de tempels van Abu Simbel, met foto's., 1962-1969 en z.j.; 412; 1 pak
      - Documentatie betreffende Egypte en inzake de Aswan Dam., 1964 en z.j.; 413
      - Ingekomen nieuwjaarswens van mr. A. El Sawy, onderminister van Cultuur van de Verenigde Arabische Republiek., 1967; 414; 1 stuk
      - Stukken betreffende de redding van de tempel van Kalabsha en van de tempel van Philae, met foto., 1970-1975 en z.j.; 415; 1 omslag
    - Voorzitter van het algemeen bestuur van de Eduard van Beinum Stichting, 2.2.21
      - Knipsel uit Het Vaderland betreffende het waarschijnlijk door hem bijgewoonde benefice-concert voor de Stichting Internationaal Toonkunstenaars Centrum Eduard van Beinum in de ambtswoning van de Spaanse ambassadeur te Den Haag., 1962; 416; 1 stuk
      - Stukken betreffende het plan om een internationaal studiecentrum voor jonge musici in Huize "Queekhoven" te Breukelen op te richten, met stukken inzake zijn toetreding tot het curatorium van deze stichting., 1965; 417; 1 omslag
      - Vergaderstukken van het curatorium en van het algemeen bestuur., 1965, 1969; 418; 1 omslag
      - Stukken betreffende zijn afscheid als voorzitter van deze stichting., 1972; 419; 1 omslag
      - Krantenknipsel betreffende de in ontvangstname door hem namens deze stichting van de Visser Neerlandiaprijs in de Rolzaal te Den Haag., z.j.; 420; 1 stuk
    - Voorzitter van de Programmaraad en voorzitter van de Programma Coördinatie Commissie van de Nederlandse Televisie Stichting, 2.2.22
      - Stukken betreffende zijn benoeming., 1966, 1969; 421-422; 2 stukken en 1 pak
        - Koninklijk Besluit betreffende zijn benoeming in deze functies bij de NTS, afschrift, met ingekomen felicitatie van Adriaan van der Veen en verzamelde krantenknipsels, 1966, 421; 1 pak
        - Koninklijk Besluit betreffende zijn benoeming in deze functies bij de NOS, afschrift, met begeleidende brief van de minister van CRM, dr. M.A.M. Klompe, 1969, 422
      - Knipsels uit Elseviers Weekblad en het Dagblad van het Oosten met artikelen over zijn visie op het omroepbestel., 1967; 423; 2 stukken
      - Verzamelde documentatie betreffende de NOS, met een grammofoonplaat getiteld De radio toen: vooroorlogse radio-opnamen uit het archief van de NOS., 1969 en z.j.; 424; 1 omslag
      - Vergaderstukken., 1971, 1973; 425; 1 pak
      - Ingekomen brief van de minister van CRM, mr. H.W. van Doorn, waarin deze meedeelt hem wegens gezondheidsredenen niet te hebben voordragen voor een nieuwe termijn als voorzitter van deze raad, met een ingekomen brief van J.W. Rengelink, lid van het dagelijks bestuur van de Omroepvereniging VARA, met een exemplaar van het jaarverslag van de NOS met het bericht van zijn afscheid., 1973; 426; 2 stukken en 1 deel
    - Unesco Commissaris-Generaal voor Cultureel Erfgoed in Israël, 2.2.23
      - Verzamelde Unesco- en Icom-documentatie betreffende internationale regelingen over de bescherming van cultureel erfgoed., 1954-1971; 427-433; 5 stukken en 4 katernen
        - Final Act of the Intergovernmental Conference on the Protection of Cultural Property in the Event of Armed Conflict, The Hague, 1954, in tweevoud, 1954, 427; 2 stukken
        - Recommendation concerning the safeguarding of he beauty and character of landscapes and sites adopted by the General Conference at its twelfth session, Paris, 11 december 1962, 1962, 428; 1 katern
        - International Charter for the Conservation and Restoration of Monuments and Sites, ICOMOS, 1966, 429; 1 katern
        - Recommendation concerning the preservation of cultural property endangered by public or private works adopted by the General Conference at its fifteenth session Paris, 19 november 1968, in tweevoud, 1968, 430; 2 katernen
        - Information on the Implementation of the Convention on the Protection of Property in the Event of Armed Conflict, The Hague, 1954, 1970, 431; 1 stuk
        - Reglementation internationale pour une protection des monuments, des ensembles et des sites, 1971, 432; 1 stuk
        - Rapport confidentiel a monsieur R. Maheu, directeur general de l'Unesco sur la conservation des biens culturels a Jerusalem, door R.M. Lemaire. z.j. (ca. 1971), 433; 1 stuk
      - Verzamelde toeristische documentatie betreffende Israël., (1965) 1967-1974 en z.j.; 434-435; 2 pakken
        - Jeruzalem, 434
        - Israël als geheel, andere steden in Israël en de Sinaï, 435
      - Adresboekjes van hem, met visitekaartjes en verdere bijlagen., 1967-1968 en z.j.; 436; 1 omslag
      - Dagboekaantekeningen in zijn hand betreffende zijn verschillende bezoeken aan Israël, met foto's en verdere bijlagen., 1967-1969 en z.j.; 437; 1 omslag
      - Stukken betreffende door hem behandelde vermeende schendingen van de Conventie van Den Haag in Israël en in de door Israël bezette gebieden., 1967-1973 en z.j.; 438-443; 6 omslagen
        - Syrië, 1967-1969, 438
        - Jordanië, met foto's, 1967-1969, 439
        - Israël algemeen, 1967-1971 en z.j., 440
        - Jeruzalem, 1967-1975 en z.j., 441
        - Libanon, 1968, 442
        - Egypte, (1952) 1968-1973 en z.j., 443
      - Stukken betreffende de Uitvoerende Raad van de Unesco., 1967-1974; 444-445; 1 pak en 1 omslag
        - Verslagen van zittingen, met bijlagen. 1967-1974, 444; 1 pak
        - Ingekomen brieven, met bijlagen, 1969, 445
      - Verzamelde documentatie betreffende het politieke conflict in het Midden-Oosten en inzake de bescherming van cultureel erfgoed., 1967-1975; 446-451; 3 omslagen, 2 pakken en 1 stuk
        - Documentatie betreffende het conflict tussen Israël en de Arabische staten, 1967-1971, 446
        - Israël algemeen, 1967-1974, 447
        - Documentatie betreffende Israëlische opgravingen in Jeruzalem en elders in Israël, 1967-1975, 448; 1 pak
        - Documentatie betreffende plannen voor de ontwikkeling van Jeruzalem en omgeving, 1968-1973, 449; 1 pak
        - Krantenknipsels betreffende de brand in de Al Aksa Moskee te Jeruzalem 1969, 450
        - Knipsel uit The Jerusalem Post betreffende zijn geuite waardering voor de activiteiten van het Rockefeller Museum in Oost Jeruzalem op archeologisch gebied, 1970, 451; 1 stuk
      - Ingekomen en minuten van uitgaande brieven, met foto's en verdere bijlagen., 1967-1976; 452-459; 6 omslagen en 2 pakken
        - Correspondentie geordend op personen en organisaties. 1967-1976, 452-458
          - Dr. Karl Brunner, Commissaris-Generaal voor het Behoud van Cultureel Erfgoed in de Arabische Staten, 1967-1971, 452
          - Unesco te Parijs, 1967-1974, 453; 1 pak
          - UNDEVPRO te Jeruzalem, 1970-1974, 454
          - Religieuze Moslim Raad te Jeruzalem, 1971-1972, 455
          - Ministerie van Onderwijs en Cultuur te Jeruzalem, 1971-1975, 456
          - British School of Archaeology te Jeruzalem, 1971-1975, 457
          - ICOMOS, 1972-1976, 458
        - Correspondentie geordend op onderwerp, 1968-1969, 459; 1 pak
      - Stukken betreffende zijn benoeming en zijn ontslag., 1967-1977; 460; 1 omslag
      - Kaart van Jeruzalem waarop de tijdens de Israëlische bezetting na de zesdaagse oorlog van juni 1967 gegraven ondergrondse gangen en verwoeste gebouwen in het oostelijke stadsdeel te zien zijn., z.j. (ca. 1967); 461; 1 stuk
      - Artikel uit de Nieuwe Rotterdamse Courant betreffende zijn werk voor de Unesco in Israël., 1968; 462; 1 stuk
      - Ingekomen uitnodigingen voor recepties in Jeruzalem ter gelegenheid van United Nations Day, met bijlagen., 1968, 1972; 463; 5 stukken
      - Ingekomen kennisgeving van het overlijden van dr. Karl Brunner, Commissaris-Generaal voor het Behoud van Cultureel Erfgoed in de Arabische Staten., 1972; 464; 1 stuk
      - Foto van hem en zijn echtgenote staande voor de "Scroll of Fire", het monument ter herdenking van de opstand van de Joden in het getto van Warschau, te Judea., z.j. (1972); 465; 1 stuk
        Zie ook inv.nr. 605.
      - Uitnodiging van het Britse Consulaat te Jeruzalem voor een lezing van A. Walls, architect verbonden aan de Britse School voor Archeologie aldaar, over Mamelukse gebouwen in de Oude Stad., z.j. (ca. 1972); 466; 1 stuk
      - Stukken ontvangen en opgemaakt door mr. B.J.E.M. de Hoog, lid van de Uitvoerende Raad van de Unesco., 1975; 467; 2 stukken
        Ter kennisgeving aan mr. Reinink toegezonden.
      - Concepten van rapporten en brieven., z.j.; 468; 1 omslag
      - Blanco briefpapier., z.j.; 469; 1 omslag
      - Archeologie in dienst van de politiek en nationalisme, doctoraalscriptie van R.A.I. Warmenhoven, met foto's en een recensie van deze scriptie door Willem de Haan uit een onbekend Gronings universiteitsblad, fotokopie., 1986 en z.j.; 470; 1 deel en 1 stuk
    - Lid van het bestuur van de Vincent van Gogh Stichting, 2.2.24
      - Van Gogh & Gauguin en Van Goghiana III, door M.E. Tralbaut., 1956, 1966; 471; 2 delen
      - Tekst van de rede door ir. V.W. van Gogh uitgesproken bij diens ere-promotie tot doctor in de letteren aan de Gemeente Universiteit van Amsterdam., 1966; 472; 1 katern
      - Ingekomen brieven van ir. V.W. van Gogh en van het Stedelijk Museum te Amsterdam, met een uitgaande brief aan dr. J. Hulsker, doorslag., 1968-1969; 473; 1 omslag
      - Artikel uit de NRC Handelsblad van Willem van Gogh, voorzitter van de Vincent van Gogh Stichting, betreffende de overdracht van de Van Gogh-verzameling aan deze stichting en de bemoeienis van mr. Reinink hierbij., 2004; 474; 1 stuk
  - Overige nevenfunctie, 2.3
    - Overeenkomst met de Unesco voor een door hem te redigeren studie over de uitwisseling van voorwerpen tussen musea van verschillende landen., 1966; 475; 1 stuk
  - Documentatie, 2.4
    - Exemplaar van De Vrijzinnig-Democraat., 1925; 476; 1 stuk
    - Exemplaar van de Provinciale Groninger Courant., 1925; 477; 1 stuk
    - Verzetsbladen en brochures., 1945; 31; 1 omslag
    - Stukken betreffende de ideeën van de Nederlandse Volksbeweging., 1945; 32; 1 omslag
- Drs. Theodora Johanna Maria (Dori) Reinink-Jordaan (geboren 1913), 2e echtgenote van mr. Hendrik Jan Reinink (1901-1979), 3
  - Foto's, 3.1.
    - Foto's, met bijlagen., ca. 1920-1998 en z.j.; 478-499; 30 stukken, 7 omslagen en 1 deel
      - Foto's van haar, familieleden en derden, ca. 1920-1930, 1989, 478
        foto
      - Foto's van haar met inlandse kinderen in het vissersdorp Panggoeng te Pasoeroean, met foto's van haar en katjoengs (vissers), 1922, 479; 3 stukken
      - Groepsfoto's van haar met leerlingen en onderwijzers van de Openbare Lagere School te Pasoeroean, met een negatief, z.j. (ca. 1923), 480; 3 stukken
      - Portretfoto's van haar, met negatieven, 1925-1938 en z.j., 481
      - Foto's van haar en leerlingen van het Tweede Gymnasium te Den Haag, z.j. (ca. 1930), 482
      - Foto's van haar en vriendinnen op het Gymnasiumkamp te Vierhouten, met bijlagen, en een groepsfoto van baadsters in de zee, z.j. (ca. 1930), 483
      - Foto's van haar staande voor een schilderij van Pyke Koch, met de tekst van een gedicht aan haar van mr. M. Nijhoff, 1943 en z.j., 484; 4 stukken
      - Foto van het exterieur van het landhuis "Sorgvliet" te Den Haag, met een overdruk uit De vrouw en haar huis over de geschiedenis van dit huis, 1950, 1960, 485; 1 stuk en 1 katern
      - Album met foto's van het huis St. Hubertus en van het Nationale Park De Hoge Veluwe, z.j. (ca. 1955), 486; 1 deel
      - Foto's van haar met Cees Laseur en derden tijdens en na afloop van een bal bij burgemeester Kolfschoten van Den Haag, 1959, 487; 3 stukken
      - Foto's van een autotocht met het echtpaar Van der Haagen door de Seine vallei, met foto's van de tuin van dit echtpaar te St. Leu la Foret, 1962 en z.j., 488; 7 stukken
      - Groepsfoto van Bert Bakker, zijn echtgenote en gasten ter gelegenheid van diens 60ste verjaardag, z.j. (1962), 489; 1 stuk
      - Foto van haar en een onbekende op een cocktail-party in de tuin van mogelijk een ambassade, z.j. (ca. 1965), 490; 1 stuk
      - Foto van haar, haar echtgenoot mr. H.J. Reinink, en Renilde Hammacher bij de opening van een tentoonstelling in Museum Boymans-van Beuningen te Rotterdam, 1972, 491; 1 stuk
      - Foto van de receptie ter gelegenheid van het huwelijk van Roseline de Hoog, 1977, 492; 1 stuk
      - Foto's van een verblijf van haar bij L.A.M. Lichtveld te Tobago, met verzamelde knipsels betreffende hem en de Surinaamse letterkundige Hugo Pos en inzake het eiland Tobago, 1987, 1998 en z.j., 493
      - Foto's van, mogelijk door L.A.M. Lichtveld tijdens de door hem verrichte archeologische opgravingen te Peshawar (Pakistan) gevonden en aangekochte, boeddhistische beelden, met negatieven, z.j., 494
      - Groepsfoto van Antoinette Gispen en Chris en Miriam de Moor, met foto's van het interieur en het exterieur van het huis van het echtpaar De Moor in La Ignercia S. Maria a Monte, z.j., 495
      - Portretfoto van de kleinkinderen van een bevriend stel, z.j., 496; 1 stuk